臺灣嘉義地方法院嘉義簡易庭民事小額判決
111年度嘉小字第780號
原      告  南山產物保險股份有限公司

法定代理人  蔡漢凌  
訴訟代理人  廖偉丞  
被      告  洪來三  



上列當事人間侵權行為損害賠償(交通)事件，本院於民國111年9
月23日言詞辯論終結，判決如下：
    主    文
被告應給付原告新臺幣21,767元，及自民國111年8月18日起至清
償日止按年息5％計算之利息。
原告其餘之訴駁回。
訴訟費用新臺幣1,000元由被告負擔新臺幣745元，餘由原告負擔
。
本判決第1項得假執行。
    理由要領
民事訴訟法第436條之8第1項規定「關於請求給付金錢或其他代
  替物或有價證券之訴訟，其標的金額或價額在新台幣十萬元以
  下者，適用本章所定之小額程序」，第436條之18第1項規定「
  判決書得僅記載主文，就當事人有爭執事項，於必要時得加記
  理由要領」。
本院依兩造之主張及舉證，判斷如下： 
㈠被告與訴外人陳仁輝間之交通事故肇事因素比例分別為10分之7
  、10分之3，應過失相抵。
㈡車牌號碼000-0000號汽車非運輸業用，遭毀損時出廠4年9月，
  未逾5年，修復費用新臺幣（下同）41,720元，包含零件13,42
  0元、烤漆13,700元、鈑金14,600元，零件部分以附表所示平
  均法計算折舊後為2,796元，連同無庸折舊之其餘費用合計31,
  096元（計算式：13,700+14,600+2,796＝31,096），再按肇事
  因素比例過失相抵，為21,767元（計算式：31,096*7/10≒21,7
  67，元以下四捨五入）。
㈢原告依侵權行為、保險人代位權之法律關係，請求被告給付21,
  767元，及自起訴狀繕本送達翌日即民國111年8月18日起至清
  償日止按年息5％計算之利息，為有理由，應予准許；逾此部分
  ，為無理由，應予駁回。
中　　華　　民　　國　　111 　年　  10 　　月　　7  　日
               臺灣嘉義地方法院嘉義簡易庭
                         法　官  廖政勝
以上正本係照原本作成。　　　　　　　　　　　　　　　　　
如不服本判決，應於判決送達後20日內，以其違背法令為理由（
表明判決所違背之法令及其具體內容，與依訴訟資料可認為判決
有違背法令之具體事實），向本院提出上訴狀，並按應送達於他
造之人數提出繕本或影本，及繳納第二審裁判費。
中　　華　　民　　國　　111 　年　　10　　月　 　7　　日
                         書記官  林金福
附表
依行政院所頒固定資產耐用年數表及固定資產折舊率表，【非運
輸業用客車、貨車】之耐用年數為5年，依平均法計算其折舊結
果（即以固定資產成本減除殘價後之餘額，按固定資產耐用年數
表規定之耐用年數平均分攤，計算折舊額），每年折舊率為5分
之1，並參酌營利事業所得稅查核準則第95條第6項規定「固定資
產提列折舊採用定率遞減法者，以1年為計算單位，其使用期間
未滿1年者，按實際使用之月數相當於全年之比例計算之，不滿1
月者，以1月計」，上開【非運輸業用客車、貨車】自出廠日105
年3月15日，迄本件車禍發生時即109年11月20日，已使用4年9月
，則零件扣除折舊後之修復費用估定為2,796元【計算方式：1.
殘價＝取得成本÷(耐用年數＋1)即13,420÷(5+1)≒2,237（小數點以
下四捨五入）；2.折舊額 ＝(取得成本－殘價)×1/（耐用年數）×
（使用年數）即(13,420－2,237) ×1/5×（4+9/12）≒10,624（小
數點以下四捨五入）；3.扣除折舊後價值＝（新品取得成本－折舊
額）即13,420－10,624＝2,796】